臺灣高等法院刑事裁定
110年度金上重訴字第5號
上  訴  人  臺灣臺北地方檢察署檢察官
上  訴  人  
即  被  告  何壽川



選任辯護人  陳彥希律師
            李傳侯律師
            閻正剛律師
上  訴  人  
即  被  告  張金榜



選任辯護人  陳憲裕律師
            高奕驤律師
            劉佳香律師
上  訴  人  
即  被  告  廖怡慇


選任辯護人  葉建廷律師
            張至柔律師
上  訴  人  
即  被  告  邱秀瑩


選任辯護人  劉豐州律師
            葉秀美律師
上列上訴人即被告因違反證券交易法等案件，本院裁定如下：
    主  文
何壽川、張金榜、廖怡慇、邱秀瑩，均自民國一百十年六月十九
日起，限制出境、出海捌月。　　
張金榜、廖怡慇均自民國一百十年五月二十七日起，免除定期向
指定機關報到之處分。
    理  由
一、按審判中限制出境、出海每次不得逾8月，犯最重本刑為有
    期徒刑10年以下之罪者，累計不得逾5年；其餘之罪，累計
    不得逾10年，刑事訴訟法第93條之3第2項後段定有明文。又
    限制出境、出海之強制處分，其目的在防阻被告擅自前往我
    國司法權未及之境，俾保全偵查、審判程序之進行及刑罰之
    執行，被告於我國領土範圍內仍有行動自由，亦不影響其日
    常工作及生活，干預人身自由之強度顯較羈押處分輕微。故
    從一般、客觀角度觀之，苟以各項資訊及事實作為現實判斷
    之基礎，而有相當理由認為被告涉嫌犯罪重大，具有逃匿、
    規避偵審程序及刑罰執行之虞者即足。是否採行限制出境、
    出海之判斷，應由法院衡酌具體個案之訴訟程序進行程度、
    人權保障及公共利益之均衡維護等一切情形而為認定。　　
二、上訴人即被告何壽川、張金榜、廖怡慇、邱秀瑩（以下合稱
    被告4人）涉嫌違反證券交易法等案件，邱秀瑩於偵查中經
    臺灣臺北地方檢察署檢察官於民國106年6月19日處分限制出
    境、出海（撤管時間為106年9月16日）。本案於106年8月17
    日起訴繫屬原審法院，經原審法院先後於106年8月17日對何
    壽川、張金榜、廖怡慇，同年9月14日對邱秀瑩，各為限制
    出境、出海之處分，迨刑事訴訟法之限制出境新制施行後，
    原審法院於109年2月14日重為處分並裁定自同年月19日起限
    制被告4人出境、出海8個月，復裁定自109年10月19日起延
    長限制出境、出海8個月。
三、茲查前開限制出境、出海期間即將於110年6月18日屆滿，本
    院審核相關卷證，並聽取檢察官、被告4人及其等辯護人之
    意見（本院卷三第190、191、295、296頁），依卷內現存事
    證，審酌被告4人違反證券交易法等罪名之犯罪嫌疑依然重
    大，良以被訴重罪常伴有逃亡之高度可能，係趨吉避凶、脫
    免刑責、不甘受罰之基本人性，且被告4人前經原審認定有
    罪，判處如附件所示之刑，檢察官亦就原判決認定被告4人
    不能證明犯罪而於理由中敘明不另為無罪諭知部分，提起上
    訴，被告4人非無因此啟動逃亡境外、脫免刑責之動機。以
    上足認被告4人目前有相當理由足認有逃亡之虞，為確保日
    後審理及執行程序之順利進行，認有繼續限制出境、出海之
    必要，爰裁定如主文第1項所示。
四、按法院許可停止羈押時，經審酌人權保障及公共利益之均衡
    維護，認有必要者，得定相當期間，命被告定期向法院、檢
    察官或指定之機關報到，並得依聲請或依職權變更、延長或
    撤銷之，刑事訴訟法第116條之2第1項第1款、第2項定有明
    文。經查：
　㈠原審法院前函知張金榜應於每週一晚間7時至10時向臺北市政
    府警察局文山第一分局木新派出所報到、廖怡慇應於每週三
    晚間6時至10時向臺北市政府警察局北投分局長安派出所報
    到，報到期間均至110年6月18日止。
　㈡本院針對張金榜、廖怡慇是否應繼續向指定機關報到一事，
    前已聽取檢察官、張金榜、廖怡慇及其等辯護人之意見（本
    院卷三第191、192、296頁），而為因應新冠肺炎（COVID- 
    19）本土疫情持續嚴峻，中央流行疫情指揮中心於110年5月
    15日就臺北市、新北市等地區提升疫情警戒至第三級，嗣因
    雙北地區以外縣市亦持續有本土病例出現，為加強相關防疫
    措施，自110年5月19日起至同年月28日止提升全國疫情警戒
    至第三級，再於110年5月25日宣布全國第三級警戒延長至同
    年6月14日等情，有本院依職權列印附卷之中央流行疫情指
    揮中心相關新聞稿可佐。本院考量目前全國疫情持續嚴峻，
    張金榜、廖怡慇因定期報到所增加之接觸風險及受理報到機
    關之防疫能量，衡酌國家刑事司法權之有效行使、社會秩序
    及公共利益以及被告居住及遷徙自由權受限制之程度，就定
    期報到之目的與手段依比例原則權衡後，爰准許自110年5月
    27日起，免除張金榜、廖怡慇原應定期向指定機關報到之處
    分，如主文第2項所示。
五、何壽川定期向指定機關報到部分，前經本院裁定變更為每週
    一、三、五上午6時至10時向指定機關報到，嗣經本院於110
    年5月21日以110年度聲字第2037號裁定免除每週三、五向指
    定機關報到部分，僅維持每週一上午向指定機關報到之處分
    ，併此敘明。　
據上論斷，應依刑事訴訟法第93條之2第1項第2款、第93條之3第
2項後段、第116條之2第2項，裁定如主文。
中　　華　　民　　國　　110 　年　　5 　　月　　27　　日
              　  刑事第十庭審判長法　官　林婷立　　　　　　　　　　　　　　　　　法　官  劉元斐　　　　　　　　　　　　　　　　　法　官  楊皓清
以上正本證明與原本無異。
如不服本裁定，應於收受送達後五日內向本院提出抗告狀。
                                  書記官  李文傑
中　　華　　民　　國　　110 　年　　5 　　月　　27　　日
附件
被告姓名 原審判處刑度 何壽川 加重特別背信罪，處有期徒刑8年6月。 張金榜 加重特別背信罪，處有期徒刑4年6月。 行使變造私文書罪，處有期徒刑4月，如易科罰金，以新臺幣1千元折算1日。 廖怡慇 行使業務登載不實文書罪，處有期徒刑5月，如易科罰金，以新臺幣1千元折算1日。 隱匿關係他人刑事被告案件之證據罪，處有期徒刑5月，如易科罰金，以新臺幣1千元折算1日。 邱秀瑩 加重特別背信罪，處有期徒刑4年8月。